臺灣士林地方法院民事判決
                                    110年度簡上字第132號
上  訴  人  謝宏富  

訴訟代理人  謝進益律師
複  代理人  黃健誠律師
            顏哲奕律師 
被  上訴人  紀宛君  
訴訟代理人  劉宛甄律師
複  代理人  丁銓佑律師
上列當事人間請求履行契約事件，上訴人對於中華民國110 年4
月14日本院士林簡易庭110 年度士簡字第282 號第一審判決提起
上訴，本院於110 年10月28日辯論終結，判決如下：
    主      文
原判決廢棄。
被上訴人在第一審之訴駁回。
第一、二審訴訟費用由被上訴人負擔。
    事實及理由
一、被上訴人主張：上訴人前因與伊之兄即訴外人紀榮典之前妻
    即訴外人陳淑伶通姦，經委託徵信社進行調查，確認上訴人
    與陳淑伶有通姦事實後，上訴人因而與伊、紀榮典達成和解
    ，於民國102 年3 月9 日簽立悔過書（下稱系爭悔過書），
    同意給付伊徵信費用新臺幣（下同）50萬元。惟事後上訴人
    未依約履行，伊屢次催索，均未獲置理，爰依和解契約法律
    關係，請求上訴人給付伊50萬元，及自起訴狀繕本送達翌日
    即110 年3 月19日起至清償日止，按年息5 ％計算之利息等
    語。
二、上訴外人則辯稱：伊與陳淑伶之外遇關係曝光後，被上訴人
    與紀榮典於102 年3 月9 日偕同一名自稱黑道大哥之男子，
    與伊相約在臺北市士林區福港街之85度C 咖啡店談判，過程
    中被上訴人及紀榮典仗恃有黑道大哥在場，多次以伊與家人
    之生命安全恐嚇伊，使伊心生畏懼，並毆打致伊受傷，同時
    以此強暴、脅迫方式，逼迫伊簽立系爭悔過書，要求伊賠償
    2,000萬元、徵信費用50萬元。是被上訴人依系爭悔過書所
    取得之債權，係因侵權行為而取得，現雖撤銷意思表示之除
    斥期間已過，伊仍得依民法第198 條規定，拒絕履行等語。
三、原審為被上訴人全部勝訴之判決，上訴人不服，提起上訴，
    聲明：㈠原判決廢棄；㈡被上訴人在第一審之訴駁回。被上訴
    人則聲明：上訴駁回。
四、得心證理由：
㈠、按因侵權行為對於被害人取得債權者，被害人對該債權之廢
    止請求權，雖因時效而消滅，仍得拒絕履行，民法第198條
    定有明文。又所謂和解有使當事人所拋棄之權利消滅及使當
    事人取得和解契約所訂明權利之效力，係指該和解出於當事
    人雙方自由意志之和解而言。若當事人一方被脅迫和解，該
    當事人得依民法第92條第項規定撤銷其和解意思表示，以阻
    止和解效力。縱撤銷權因除斥期間屆滿而不得行使，該被脅
    迫人亦為侵權行為之被害人，仍得於民法第197條第1項規定
    之期間內請求賠償或廢止加害人之債權，或於該期間經過後
    拒絕履行，或依關於不當得利規定，請求返還其損害(最高
    法院76年度台上字第168號判決要旨參照。) 。
㈡、被上訴人起訴請求上訴人依系爭悔過書之和解契約約定給付
    被上訴人50萬元，上訴人對於系爭悔過書記載略以：上訴人
    願賠償2000萬元予紀榮典，賠償徵信費用50萬元予被上訴人
    等語(本院卷第30頁)，固不爭執，然拒絕給付，並以前揭詞
    情置辯。惟查：依上訴人提出簽立系爭悔過書時之現場監視
    器翻拍照片所示，簽立系爭悔過書之現場，係位於某飲品店
    外騎樓下供顧客飲用之座位區；除兩造及紀榮典外，尚有一
    位不明人士在場；紀榮典多次毆打上訴人；上訴人曾於現場
    下跪等情(本院卷第34至56頁)。又紀榮典於斯時毆打上訴人
    ，致其受有頭部外傷、左胸部鈍挫傷、左下股鈍挫傷等情，
    經臺北地方法院以102年度簡字第2601號簡易判決處刑、102
    年度簡上字第264號判決有罪確定在案，亦有前開判決書(本
    院卷第22至28頁)可憑，並經本院調取該刑事案卷查對無誤
    。準此，以上訴人於簽立悔過書之際，確有一名姓名不詳之
    人士在場，且上訴人確曾遭紀榮典毆傷，復於不特定多數人
    得共見共聞之場合下跪，並簽立與受薪階級之資力顯不相當
    ，高達2,000萬元之賠償金予紀榮典等情以觀，上訴人辯稱
    ：其係在被上訴人、紀榮典及姓名不詳之人強暴脅迫下，方
    簽立系爭悔過書等情，應可採信。是以，被上訴人依系爭悔
    過書之和解契約，對上訴人取得之50萬元債權，既係因強暴
    脅迫之侵權行為而取得，依前開說明，上訴人自得拒絕履行
    。
㈢、被上訴人雖主張，上訴人於103年3月5日在臺灣臺北地方法院
    103年度司北調字第261號侵權行為損害賠償事件，成立之調
    解筆錄自承103年3月9日簽立之系爭悔過書是出自真心本意
    ，自無上訴人所述遭強暴脅迫之情云云，並提出調解筆錄一
    紙(本院卷第94頁)為證。然為上訴人否認，並稱：系爭調解
    書之記載，僅係伊為使事件(按臺灣臺北地方法院102年度簡
    字第2601號簡易判決所衍生之爭議)落幕，始讓步簽立該調
    解筆錄，並非真認為簽訂系爭悔過書時未受脅迫等語。查系
    爭調解，係於上訴人、紀榮典經臺灣臺北地方法院102年度
    簡字第2601號簡易判決處刑上訴後，於同法院102年度簡上
    字第264號上訴審理期間，經法院移付調解時成立系爭調解
    ，該調解書亦記載兩造同意就臺灣臺北地方檢察署102年調
    偵字第1132號檢察官聲請簡易判決處刑書(按即為臺灣臺北
    地方法院102年度簡字第2601號簡易判決處刑之聲請書)內所
    載之相關事實及調解成立之日前兩造間之訴訟事件，不再向
    對方為任何民事請求及刑事追訴等語，該案判決亦因審酌上
    訴人及紀榮典業就傷害及通姦事件已成立和解等情，為緩刑
    之宣告，此經本院依上訴人之聲請調取前開刑事案件核閱無
    訛，並有前開刑事判決書(本院卷第22至28頁)可參。是上訴
    人前開所辯並非無據，故尚難僅以事後系爭調解筆錄記載，
    系爭悔過書是出自真心本意簽立等語，即置上訴人簽立系爭
    悔過書時之前開客觀事證不論，逕為上訴人不利之認定。故
    被上訴人前開主張，亦不足採。
五、綜上所述，上訴人抗辯，系爭悔過書係遭強暴脅迫所簽立，
    應屬可採。則被上訴人依系爭悔過書之和解契約內容，請求
    上訴人給付50萬元，上訴人自得依民法第198條之規定，拒
    絕給付。故被上訴人本於和解契約之法律關係，請求上訴人
    給付50萬元為無理由，不應准許。原審判命上訴人給付50萬
    元，並為假執行之宣告，自有未洽。上訴意旨指摘原判決不
    當，求予廢棄改判，為有理由，自應由本院予以廢棄改判，
    如主文第2項所示。　
六、本件事證已臻明確，兩造其餘攻擊防禦方法及所援引之證據
    ，經本院悉予審酌後，認於本件判決之結果不生影響，爰不
    一一論駁，併此敘明。　　
七、據上論結，本件上訴為有理由，依民事訴訟法第436條之1第
    3項、第450條、第78條，判決如主文。
中　　華　　民　　國　 110　　年　　11　　月　　18　　日
                  民事第一庭審判長法  官  蕭錫証
                                  法  官  徐文瑞　　　　法  官  劉逸成
以上正本係照原本作成。
本件判決不得上訴。
中　　華　　民　　國　　110 　年　　11　　月　　18　　日
                                  書記官  康雅婷